臺灣高雄地方法院民事判決
110年度雄簡字第2337號
原      告  羅松芳  


被      告  吳守珀  
上列當事人間請求侵權行為損害賠償事件，原告提起刑事附帶民
事訴訟，經本院刑事庭裁定移送前來（110年度交簡附民字第139
號），本院於民國111年5月24日言詞辯論終結，判決如下： 
    主       文
一、被告應給付原告新臺幣（下同）24萬7,915 元，及自民國（
    下同）110 年8 月31日起至清償日止，按週年利率5 ％計算
    之利息。
二、原告其餘之訴駁回。
三、訴訟費用由被告負擔81％，餘由原告負擔。
四、本判決第一項得假執行。
五、原告其餘假執行之聲請駁回。
    事實及理由
壹、程序事項：
一、按訴狀送達後，原告不得將原訴變更或追加他訴，但請求之
    基礎事實同一者，或擴張或減縮應受判決事項之聲明者，不
    在此限，民事訴訟法第255條第1項但書第2款、第3款規定甚
    明，此一規定於簡易訴訟程序亦有準用，為同法第436條第2
    項所明定亦有明文。本件原告原起訴請求：被告給付79萬5,
    685元，及自起訴狀繕本送達被告翌日起至清償日止，按週
    年利率5%計算之利息；於訴狀送達後，數度變更聲明，終改
    為請求被告給付30萬7,915元，及自起訴狀繕本送達最後被
    告翌日起至清償日止，按週年利率5%計算之利息，核屬擴張
    應受判決事項之聲明，依民事訴訟法第255條第1項第3款規
    定，於法並無不合，應予准許。
二、被告經合法通知，無正當理由未於言詞辯論期日到場，核無
    民事訴訟法第386條各款所列情形，爰依原告聲請，由其一
    造辯論而為判決。
貳、實體事項：
一、原告主張：被告於109年8月6日7時30分許，騎乘車牌號碼00
    0-000號普通重型機車（下稱甲車），沿高雄市小港區大業
    北路由北往南方向行駛，行經大業北路29號前時，本應注意
    轉彎車應讓直行車先行，且未能保持兩車間併行之間隔，隨
    即偏右行駛，適伊所有車牌號碼000-000號普通重型機車沿
    大業北路由北往南方向行駛，致伊人車倒地，因此受有左脛
    、腓骨開放性骨折、頭部外傷、左第五肋骨骨折等傷害（下
    稱系爭傷勢），伊因被告上開不法侵害行為，因此支出醫療
    費用8萬3,325元、醫療耗材費用9,900元、看護費用18萬元
    、就醫交通費用3,900元，另伊因被告之不法侵害而受有系
    爭傷勢，身心痛苦難以言喻，亦得請求賠償非財產上之損害
    12萬元，以資慰藉，以上金額合計39萬7,125元，扣除伊已
    領得之強制汽車責任保險理賠（下稱強制險理賠）8萬9,210
    元，尚有30萬7,915元（計算式：397,125-89,210=307,915
    ），伊自得依侵權行為之法律關係，請求被告加計法定遲延
    利息如數賠償等情，並聲明：㈠、被告應給付原告30萬7,195
    元，及自起訴狀繕本送達被翌日起至清償日止，按週年利率
    5%計算之利息。㈡、原告願供擔保，請准宣告假執行。
二、被告經合法通知未到場，亦未提出書狀作何聲明或答辯。
三、得心證之理由：   
㈠、原告主張被告於上開時地騎乘甲車本應注意轉彎車應讓直行
    車先行，且未能保持兩車間併行之間隔，隨即偏右行駛，撞
    及於上開時、地騎乘乙車直行之原告，使原告受有系爭傷勢
    等事實，業據原告提出醫療費用收據、診斷證明等為證，並
    經本院刑事庭110年交簡字第1887號判處被告有期徒刑4月，
    如易科罰金，以1,000元折算1日確定，而被告經合法通知既
    未到場爭執，亦未提出書狀作何有利於己之聲明或答辯以供
    本院審酌，原告主張自應認為真實；是原告依侵權行為法律
    關係，請求被告賠償損害，即有理由而應予准許。
㈡、原告就本件請求之損害賠償之項目及金額，包括：醫療費用8
    萬3,325元、醫療耗材費用9,900元、看護費用18萬元、就醫
    交通費用3,900元、慰撫金12萬元，茲就原告請求之項目及
    金額逐一審核如下：
  1.醫療費用部分：原告主張其因被告之不法侵害共支出醫療費
    用8萬3,325元一節，業據其提出醫療費用收據（見附民卷第
    23-89、93-103、107-129之19頁）為證，其所提出之單據核
    與原告請求金額相符，是原告此部份之請求，自應准許之。
  2.就醫支出之交通費用部分：原告已提出關於就醫次數證明之
    大東醫院、小港醫院收據為證，並經本院函詢原告因系爭傷
    勢至上開醫院就診之次數，具上開醫院函覆結果共計13次，
    有上開醫院回函在卷可稽（見本院卷第59頁、第61-63頁）
    ，並已具狀說明住家至醫療院所之地點、次數，雖未提出搭
    乘計程車之收據，惟本院衡酌其所受系爭傷勢，確有搭乘計
    程車就醫之必要，本院因認原告請求之就醫交通費用3,900
    元，核屬有據，亦應予准許。
  3.醫療耗材費用部分：原告主張其因被告之不法侵害，共支出
    醫療耗材費用9,900元一節，業據其提出發票為證（見附民
    卷第119、123、129、131-1、131-3頁），核與原告請求之
    金額相符，堪信為實在，是原告此部份之請求，亦屬有據，
    應予准許之。
  4.看護費用部分：原告主張其因被告之不法侵害，共支出看護
    費用18萬元一節，雖業據其提出小港醫院診斷證明為證（見
    附民卷第105頁），然依該診斷證明書所載原告需專人看護
    期間僅2個月，固為親人看護，但以一般看護實務之行情2,0
    00元計算，尚屬相當，以此計算，原告得請求之看護費用應
    為12萬元（計算式：2,000×60＝120,000），核屬有據，應予
    准許，逾此部分之請求，則屬無據，應予駁回。
  5.慰撫金部分：原告因被告之不法侵害，受有系爭傷勢，傷勢
    不輕，歷經住院、休養約半年，原告無論在身體上或精神上
    均必感到相當之痛苦，自得請求被告賠償非財產上之損害，
    以資慰藉。查原告為國中畢業學歷，為神港船舶股份有限公
    司之員工，月收入約2萬5,200元，名下僅有汽車1部，無不
    動產；被告為國中肄業，月薪約2萬2,000元，109年度所得
    為23萬6,351元，名下無不動產，業據原告陳明在卷，並有
    本院稅務電子閘門財產所得調件明細表、戶籍資料、勞保投
    保資料在卷可憑。本院斟酌原告因被告之不法侵害所受傷勢
    非輕，及上述兩造之身分、地位與經濟能力等一切情狀，認
    原告得請求被告賠償慰撫金以12萬元尚屬相當，應予准許。
  6.依上所述，原告得請求被告賠償之金額共33萬7,125元（83,
    325+9,900+120,000+3,900+120,000＝337,125）。另按保險
    人依本法規定所為之保險給付，視為被保險人損害賠償金額
    之一部分；被保險人受賠償請求時，得扣除之，強制汽車責
    任保險法第32條定有明文。本件原告因本件事故已請領取強
    制責任保險金8萬9,210元，有原告提出之存摺內頁為參（本
    院卷第37頁），均應予扣除，扣除後，原告尚得請求被告給
    付之金額為24萬7,915元（計算式：337,125-89,210=247,91
    5)。
四、綜上所述，本件原告依侵權行為之法律關係，請求被告給付
    24萬7,915元，及自起訴狀繕本送達翌日即110年8月31日（
    見附民卷第135頁)起至清償日止，按週年利率5％計算之利息
    ，為有理由，應予准許。逾此範圍，非有理由，應予駁回。
五、本判決原告勝訴部分係依民事訴訟法第427條第1項規定適用
    簡易訴訟程序，所為被告敗訴判決，應適用民事訴訟法第38
    9條第1項第3款之規定，依職權宣告假執行（此部分原告所
    為假執行之聲請並無必要）。原告敗訴部分，其假執行之聲
    請亦無理由而應併予駁回。
六、本件事證已臻明確，原告其餘主張陳述及所提證據方法，經
    本院斟酌後認均不足以影響本判決結果，自無逐一詳予論駁
    之必要，併此敘明。
七、訴訟費用負擔之依據，民事訴訟法79條。
中　　華　　民　　國　　111 　年　　5 　　月　　31　　日
                  高雄簡易庭  法      官  林綉君
以上正本係照原本作成。
如不服本判決，應於送達後20日內，向本院提出上訴狀並表明上
訴理由，如於本判決宣示後送達前提起上訴者，應於判決送達後
20日內補提上訴理由書（須附繕本）。
中　　華　　民　　國　　111 　年　　5 　　月　　31　　日
                              書  記  官  羅崔萍